---
title: "R Notebook"
output:
  html_document:
    df_print: paged
---
pertama kita load data College.csv dengan fungsi read.csv()
# A
```{r}
college = read.csv("../dataset/College.csv")
```

# B
lihat data dengan fungsi fix()
```{r}
fix(college)
```

perbaiki data dengan menghilangkan kolom pertama
```{r}
rownames(college) = college[, 1] #ambil semua baris dan ambil kolom 1 saja
fix(college)
```
```{r}
# simpan semua data kecuali kolom satu ke objek college
college = college[, -1] 
fix(college)
```
sekarang data sudah rapi. private sudah menjadi kolom pertama. namun jika kita menggunakan fix(), maka akan terlihat ada kolom sebelum private. ini bukanlah kolom data melainkan nama yang dari R berikan ke tiap baris di college
# C
```{r}
summary(college)
```
```{r}
pairs(college)
```
pairs untuk 5 kolom pertama
```{r}
pairs(college[, 1:5])
```
```{r}
# kita juga bisa menggunakan fungsi attach()
plot(college$Private, college$Outstate) 
```
variabel elite merupakan variabel baru yang dibuat dengan parameter apakah proporsi siswa yang datang dari top 10% sekolahnya melewati batas 50% siswa
```{r}
fix(college)
```
kita menggunakna fungsi rep untuk mereplikasi nilai
```{r}
Elite = rep("No", nrow(college))
Elite [college$Top10perc > 50] = "Yes"
Elite = as.factor(Elite) # ubah data menjadi qualitative
college = data.frame(college, Elite) # masukkan Elite ke college
```
```{r}
summary(college$Elite)
```
```{r}
plot(college$Elite, college$Outstate)
```
```{r}
par(mfrow=c(2,2)) #menampilkan 4 grafik
hist(college$Apps)
hist(college$perc.alumni, col=2) # col = warna/color
hist(college$S.F.Ratio, col=3, breaks=10)
hist(college$Expend, breaks=100)
```


