---
title: "R Notebook"
output:
  html_document:
    df_print: paged
---

## Basic Commands
```{r}
x <- c(1, 3, 2, 5)
x
```
Kita juga bisa menggunakan tanda '=' menggantikan assignment '<-'
```{r}
y = c(2, 3, 4, 5)
y
```
Kita pun dapat menambahkan x dan y dan nilainya akan bertambah secara otomatis
```{r}
x + y
length(x)
length(y)
```
R juga memiliki fitur seperti ls() dan rm() yang masing masing bertujuan untuk melakukan list terhadap obejct apa saja yang sudah ada dan rm() berfungsi untuk menghapus object
```{r}
ls()
```
lalu kita menghapus objeck tersebut dengan rm()
```{r}
rm(x, y)
ls()
```
jika kita mempunyai banyak objek, misalkan ada 5 objek maka kita dapat menggunakan perintah gabungan list() dan rm() untuk menghapus semuanya sekaligus.
```{r}
x <- 5
y <- 10
z <- c(1, 2, 3)
ls()
```
kita hapus dengan perintah berikut
```{r}
rm(list=ls())
ls()
```
sekarang kita akan memfokuskan pada penggunaan matrix.
```{r}
?matrix # perintah untuk membaca dokumen matrix
x=matrix(data=c(1, 2, 3, 4), nrow=2, ncol=2)
x
```
kita juga dapat memanggil perintah matrix dengan menghilangkan nrow dan ncol
```{r}
x=matrix(data=c(1, 2, 3, 4),2, 2)
x
```
kita pun dapat menggunkan argumen byrow=TRUE agar matrix tersusun secara baris. Jika kita tidak menspesifikkan argumen byrow, maka secara default byrow bernilai FALSE
```{r}
x=matrix(data=c(1, 2, 3, 4), nrow=2, ncol=2, byrow=TRUE)
x
```
silahkan dilihat perbedaannya. Terjadi perbedaan susunan. Sekarang kita akan mencoba untuk mengoperasikan fungsi sqrt() dan power of two ke matrix x.
```{r}
sqrt(x)
x
```
```{r}
x^2
x
```
perhatikan perbedaanya. ketika kita mengoperasikan sqrt(x), tidak ada objek yang tercipta. Maka dari itu kita harus selalu menggassign nilai hasil operasi ke sesuatu tempat.

r juga mempunya fungsi rnorm() untuk menghasilkan angka random dalam bentuk vektor. selain itu ada juga fungsi cor() untuk menghitung korelasi antar variabel.
```{r}
x=rnorm(100)
x
```
```{r}
?rnorm()
y = x + rnorm(100, mean=100, sd=0.1)
y
```
```{r}
# hitung korelasi antara x dan y dengan fungsi cor()
cor(x, y)
```
rnorm() membuat angka secara random. namun kita bisa menyamakan angka tersebut dengan mengatur nilai seed menggunakan fungsi set.seed()
```{r}
set.seed(1303)
rnorm(50)
```
r juga memiliki fitur keren seperti menghitung mean, variance, dan standard deviation dengan menggunakan fungsi mean(), var(), dan sd()
```{r}
set.seed(3)
y = rnorm(100)
mean(y)
var(y)
sd(y)
# sama saja dengan akar dari variansi
sqrt(var(y))
```
## Graphics
buku ini tidak menggunakan ggplot2 sebagai fungsi plot melainkan menggunakan plot built-in.
```{r}
?plot
x = rnorm(100)
y = rnorm(100)
plot(x, y)
```
```{r}
plot(x, y, xlab="ini adalah x-axis", ylab="ini adalah y-axis", main="ini adalah judul x dan y")
```
kita pun bisa menyimpan gambar yang kita ingin plot dengan fungsi berikut
```{r}
pdf("gambar.pdf")
plot(x, y, col="green")
dev.off()
```
fungsi seq() digunakan untuk menghasilkan sekeuns angka
```{r}
x = seq(1, 10)
# bisa juga dengan x = 1:10
x
y = seq(1, 20, length=100) #100 angka dari 1-20 yang memiliki jarak yang sama
y
```
## Indexing Data
kita bisa menggunakann slicing seperti di python atau menggunakan concatenasi
```{r}
A = matrix(1:16, nrow=4, ncol=4)
A
```
```{r}
A[c(1, 3), c(2, 4)] #angka terakhir tidak diambil
A[1:3, 3:4] # angka terakhir diambil
```
## Loading Data
```{r}
auto = read.table("../dataset/Auto.data")
```
```{r}
# untuk melihat data seperti excel
fix(auto)
```
karena dataset Auto.data memiliki missing values, maka kita harus bisa menanganinya. Selain itu kita harus memberikan argumen header=TRUE or header=T agar headernya tidak masuk ke dalam data
```{r}
auto = read.table("../dataset/Auto.data", header=T, na.strings="?")
fix(auto)
```
kita juga bisa meng-load Auto.csv
```{r}
auto = read.csv("../dataset/Auto.csv", header=T, na.strings="?")
fix(auto)
dim(auto)
```
```{r}
# mengecek nama nama variable
names(auto)
```
## Tambahan
```{r}
attach(auto)
plot(cylinders, mpg)
```
jika kita tidak menggunakan fungsi attach(), maka kita harus menggunakan argument plot(auto\$cylinders, auto\$mpg)

kita juga dapat meruban nilai kualitatif menjadi kuantitatif
```{r}
cylinders = as.factor(cylinders)
cylinders
plot(cylinders, mpg)
```
histogram plot
```{r}
hist(mpg)
```
```{r}
hist(mpg, col=2, breaks=15) #col=2 sama sja dengan col="red"
```
Pairs untuk scatterplot
```{r}
pairs(auto)
```




pairs untuk beberapa variabel saja
```{r}
pairs(~ mpg + displacement + horsepower + weight + acceleration, auto)
```



fungsi identify() untuk melihat hubungan beberapa variabel
```{r}
plot(horsepower, mpg)
```
```{r}
plot(horsepower, mpg)
identify(horsepower, mpg, name)
```

summary data
```{r}
summary(auto)
```