---
title: "R Notebook"
output:
  html_document:
    df_print: paged
---

# A
load data
```{r}
library(MASS)
```
```{r}
Boston
```
```{r}
?Boston
```
```{r}
dim(Boston)
```

# B
buat pairwise scatterplot
```{r}
pairs(Boston)
```

# C
cek korelasi capita crime rate dengan prediktor lain
```{r}
cor(Boston)
```
crim memiliki korelasi yang kuat dengan rad dan tax

# D
kita akan melihat plot histogram 3 prediktor menggunakan fungsi par(mfrow=c(1, 3))
```{r}
par(mfrow=c(1, 3))
hist(Boston$crim[Boston$crim>1], breaks=25)
hist(Boston$tax, breaks=25)
hist(Boston$ptratio, breaks=25)
```


# E
kita menggunakan fungsi subset untuk mencari row yang bernilai 1 di kolom chas
```{r}
dim(subset(Boston, chas==1))
```
ada 35 region

# F
```{r}
summary(Boston$ptratio)
```
mediannya ialah 19.05. kita bisa juga menggunakan fungsi median
```{r}
median(Boston$ptratio)
```

# G

```{r}
lowest <- subset(Boston, medv == min(Boston$medv))
lowest
```
```{r}
summary(Boston$medv)
```
```{r}
summary(Boston)
```

# H
```{r}
Boston$rm
```

```{r}
dim(subset(Boston, rm > 7))
```
```{r}
dim(subset(Boston, rm > 8))
```
ada 64 dan 13 berturut turut
```{r}
summary(subset(Boston, rm > 8))
```

silahkan di interpretasikan sendiri datanya







