---
title: "R Notebook"
output:
  html_document:
    df_print: paged
---

# A

```{r}
library(ISLR)
summary(Auto)
attach(Auto)
# buat kerangka prediktor baru
mpg01 = rep(0, length(mpg))
# buat nilainya
mpg01[mpg > median(mpg)] = 1
# gabugnkan dengan auti
auto = data.frame(Auto, mpg01)
```

# B
hitung korelasinya dengan cor(). exclude kolom ke-9 karena datanya kualitatif
```{r}
cor(auto[, -9])
```
data yang memiliki korelasi tinggi dengan mpg01 ialah cylinders, displacement, weight, dan displacement

```{r}
pairs(auto)
```

# C
bagi data menjadi test dan training dataset.
```{r}
# bagi berdasarkan tahun
# isinya boolean
train = (year%%2 == 0)  
# negasikan
test = !train
# buat dataset training
auto.train = auto[train, ]
# buat test dataset
auto.test = auto[test, ]
# buat label test 
# digunakan untuk menghitung akurasi
mpg01.test = mpg01[test]
```


# D
dengan LDA
```{r}
library(MASS)
lda.fit = lda(mpg01 ~ cylinders + weight + displacement + horsepower, data = auto, subset = train)
lda.pred = predict(lda.fit, auto.test)
# hitung akurasi
# kode dari lab
mean(lda.pred$class != mpg01.test)
```

# E
dengan QDA (cara yang sama seperti LDA)
```{r}
qda.fit = qda(mpg01 ~ cylinders + weight + displacement + horsepower, data = auto, subset = train)
qda.pred = predict(qda.fit, auto.test)
mean(qda.pred$class != mpg01.test)
```


# F
dengan Logistic Regression
```{r}
# dengan cara yang sama dari lab
glm.fit = glm(mpg01 ~ cylinders + weight + displacement + horsepower, data = auto, family = binomial, subset = train)
glm.probs = predict(glm.fit, auto.test, type = "response")
# buat struktur hasil test set
glm.pred = rep(0, length(glm.probs))
# buat hasil test set
glm.pred[glm.probs > 0.5] = 1
# hitung rata rata akurasi
mean(glm.pred != mpg01.test)
```

# G
dengan cara yang sama dengan Lab Exercise chapter 4.

K = 1
```{r}
library(class)
# satukan prediktor menjadi satu matrix/table
train.X = cbind(cylinders, weight, displacement, horsepower)[train, ]
test.X = cbind(cylinders, weight, displacement, horsepower)[test, ]
train.mpg01 = mpg01[train]
set.seed(1)
knn.pred = knn(train.X, test.X, train.mpg01, k = 1)
mean(knn.pred != mpg01.test)
```

K = 10
```{r}
knn.pred = knn(train.X, test.X, train.mpg01, k = 10)
mean(knn.pred != mpg01.test)
```

K = 100
```{r}
knn.pred = knn(train.X, test.X, train.mpg01, k = 100)
mean(knn.pred != mpg01.test)
```







