---
title: "R Notebook"
output:
  html_document:
    df_print: paged
---
# A
load data auto dan buat matrix scatterplot menggunakan pairs()
```{r}
auto = read.csv("../dataset/Auto.csv", header=T, na.strings="?")
auto = na.omit(auto) # menghilangkan missing values
pairs(auto)
```


# B
hitung korelasi menggunakan cor(), karena 
```{r}
names(auto)
```
karena name bukan angka maka kita harus menghilangkannya dari perhitungan korelasi dengan menggunakan fungsi subset() dan tanda kurang
```{r}
cor(subset(auto, select=-name))
```
# C
buat model multiple regression
```{r}
lm.fit_mr = lm(mpg ~ .-name, data=auto)
# mr stands for multiple regression
# dari lab kita tahu apa artinya .-name
summary(lm.fit_mr)
```
## i
ya ada hubugnan yang signifikan antara displacement, weight, year, dan origin dengan mpg

## ii
lihat yang memiliki bintang dari hasil summary

## iii
koefisien year bernilai 0.75 yang berarti terjadi penambahan 0.75 kali setiap tahunnya untuk mpg


# D
diagnostic plot
```{r}
par(mfrow=c(2,2))
plot(lm.fit_mr)
```

plot residual memiliki pola, dan plot leverage memiliki data yang high leverage meskipun masih aman.
```{r}
plot(predict(lm.fit_mr), rstudent(lm.fit_mr))
```
batas nilai yang bagus untuk plot studentized residual adalah -3 sampai 3. karena ada data/observasi yang melewati batas tersebut sehingga bisa dikatakan ada kemungkinan outliers.

# E
buat interaction effect

```{r}
lm.fit_mr2 = lm(mpg ~ displacement*horsepower + weight*weight + cylinders*displacement*weight, data=auto)
summary(lm.fit_mr2)
```

yang statistically significant bertanda bintang, semakin banyak bintangnya semakin signifikan.

# F
silahkan di coba sendiri. cukup tinggal mengganti interaction effectnya dan plot diagnosticnya.




















