---
title: "R Notebook"
output:
  html_document:
    df_print: paged
---
# A
load data dari ISLR
```{r}
library(ISLR) # install.packages("ISLR") kalau belum ada
summary(Carseats)
```
```{r}
fix(Carseats)
```
```{r}
dim(Carseats)
```

```{r}
names(Carseats)
```

buat multiple regression untuk memprediksi sales menggunakan price, urban, dan US
```{r}
attach(Carseats)
lm.fit = lm(Sales ~ Price + Urban + US)
summary(lm.fit)
```

# B
hanya UrbanYes yang tidak signifikan.

price koefisienya negatif jadi ketika price naik maka sales turun. USYes koefisiennya positif, jadi ketika tokonya ada di US maka sales juga naik

# C
$Sales = 13.04 -0.05 \times Price -0.02 \times UrbanYes + 1.20 \times USYes$

# D
Price dan USYes

# E
Buat model baru tanpa Urban
```{r}
lm.fit2 = lm(Sales ~ Price + US)
summary(lm.fit2)
```

# F
nilai $R^2$nya mirip. Jadi tidak terlalu ada perbedaan

# G
cek confidence intervalnya
```{r}
confint(lm.fit2)
```

# H
cek outliers dengan plot studentized residual dengan fitted values. jika ada nilai yang berada diluar -3 sampai 3, maka kemungkinan outliers
```{r}
plot(predict(lm.fit2), rstudent(lm.fit2))
```

karena masih ebrada di rentang, kemungkinan outliers belum ada.

untuk mengecek high leverage point, kita bisa menggunakan diagnostic plot 
```{r}
par(mfrow=c(2,2))
plot(lm.fit2)
```


ada titik yang kemungkinan memiliki leverage tinggi. dari halaman 98 jika nilai observasi tersebut melebihi $$ \frac{p + 1}{n} = 0.0076$$ maka titik tersebut adalah titik leverage. Dalam kasus ini ada beberapa titik yang melebihi batas tersebut, maka titik titik tersebut termasuk leverage point.





