---
title: "R Notebook"
output:
  html_document:
    df_print: paged
---

# A
load data dengan read.csv()
```{r}
auto = read.csv("../dataset/Auto.csv", header=T, na.strings="?")
auto = na.omit(auto) # menghilangkan missing values
```


```{r}
summary(auto)
```
 kita akan melihat hubungan antara mpg dan horsepower menggunakan fungsi lm.fit()
```{r}
attach(auto)
lm.fit = lm(mpg ~ horsepower)
summary(lm.fit)
```

## i
ya hubungannya cukup signifikan dengan melihat p-value yagn sangat kecil dan F-stat yang cukup besar

## ii
hubungannya cukup kuat dengan nilai $R^2 = 60.59\%$

## iii
```{r}
cor(mpg, horsepower)
```
hubungannya negatif. bisa juga dilihat dari koefisien horsepower yang bernilai negatif di model regresi

## iV
confidence interval
```{r}
predict(lm.fit, data.frame(horsepower=c(98)), interval="confidence")
```
prediction interval
```{r}
predict(lm.fit, data.frame(horsepower=c(98)), interval="prediction")
```


# B
plot dengan menggunakan plot() dan abline()
```{r}
plot(horsepower, mpg)
abline(lm.fit)
```

# C
kita akan mengdiagnosa hasilnya dengan menunjukkan 4 plot dari lm.fit
```{r}
par(mfrow=c(2, 2))
plot(lm.fit)
```




















