---
title: "R Notebook"
output:
  html_document:
    df_print: paged
---

# A
```{r}
set.seed(1)
x = rnorm(100)
```

# B
buat suatu vector dengan mean 0 dan variasi 0.25
```{r}
eps = rnorm(100, 0, sqrt(0.25))
```

# C

```{r}
y = -1 + 0.5*x + eps
```

# D
```{r}
plot(x, y)
```

ada hubungan yang linear

# E
buat model regresinya
```{r}
lm.fit = lm(y ~ x)
summary(lm.fit)
```
F-statistic nilainya nesar dan p-value nilainya kecil. ada hubungan signifikan antara predikto x dan response y

# F
kita akan menggambarkan population regresi dan model regresi. population regresi ialah regresi yang diambil dari persamaan garis dengan menghilangkan irreducible errornya
```{r}
plot(x, y)
abline(lm.fit, lwd=5, col="red")
abline(-1, 0.5, lwd=2, col="black")
legend(-1.75, legend=c("model fit", "pop regression"), col=2:3, lwd=3)
```

# G
```{r}
lm.fit2 = lm(y ~ x + I(x^2))
summary(lm.fit2)
```

lihat p-value, F-stat, dan $R^2$nya

# H
silahkan diulangi sendiri dengan mengganti nilai variansinya lebih kecil lagi untuk mendapatkan less noise. jika sudah, akan diperoleh hasil nilai $R^2$nya akan meningkat dan errornya akan semakin kecil

# I
silahkan dilakukan sendiri. hasilnya akan berkebalikan dari hasil bagian H

# J
selang kepercayaan untuk data set original menggunakan fungsi confint()
```{r}
confint(lm.fit)
```

untuk data set bagian H dan I bisa dilakukan sendiri. bagian H pasti kaan memiliki selang kepercayaan lebih pendek dari bagian I







